【裁判字號】    89,易,642
【裁判日期】    890327
【裁判案由】    詐欺等
【裁判全文】
臺灣板橋地方法院刑事判決                          八十九年度易字第六四二號
    公  訴  人  臺灣板橋地方法院檢察署檢察官
    被      告  甲○○
                乙○○
右列被告因詐欺案件，經檢察官提起公訴 (八十八年度偵字第二四五０九號)，本院
判決如左：
    主  文
甲○○連續意圖為自己不法之利益，以無線電磁方式，盜用他人之電信設備通信，處
有期徒刑肆月。緩刑貳年，緩刑期內付保護管束。扣案之（門號000000000
0號）ＳＩＭ卡壹張、行動電話壹具，均沒收。
乙○○連續意圖為自己不法之利益，以無線電磁方式，盜用他人之電信設備通信，處
拘役伍拾日。緩刑貳年，緩刑期內付保護管束。扣案之（門號0000000000
號）ＳＩＭ卡壹張、行動電話壹具，均沒收。
    事  實
一、乙○○、甲○○明知姓名年籍不詳、綽號「景玉」之成年男子所持有、佯以施金
    在名義向台灣大哥大股份有限公司（下稱台灣大哥大公司）申請、台灣大哥大公
    司並因而陷於錯誤而交付之門號0000000000號（含同門號之申請書紅
    色客戶留存聯一份）及0000000000號之ＳＩＭ卡（含門號為0000
    000000號之申請書紅色客戶留存聯一份）各一張，係來路不明之贓物，於
    民國（下同）八十八年十月八日下午三時許，在台北縣三重市○○街附近，竟為
    供己使用，各自基於故買贓物之犯意，分別以新台幣（下同）一千元之代價，由
    乙○○向「景玉」購買門號0000000000號之ＳＩＭ卡一張及同門號之
    申請書一份，由甲○○向「景玉」購買門號0000000000號之ＳＩＭ卡
    一張及門號為0000000000號之申請書一份；甲○○、乙○○旋即分別
    意圖為自己不法之利益，並基於以無線電磁盜用他人電信設備之概括犯意，自八
    十八年十月八日下午三時許拿取ＳＩＭ卡之是日起至同年月十日止，連續在台北
    縣境內，分別將前開甫購得之ＳＩＭ卡裝置於各自所有之行動電話機具上，以上
    開行動電話門號撥號啟動其序號及內碼，向台灣大哥大公司傳送無線電磁訊號，
    隱瞞其非合法使用人之事實，要求台灣大哥大公司和提供通話服務，使該公司行
    動電話機房誤以為係該行動電話門號租用人施金在所使用，而許以通話，並將使
    用電話費記錄在施金在帳目上，其等即藉此取得使用行動電話通信免付費之不法
    利益，羅協呈計獲得一百四十七元之不法利益（通話時數為一千九百秒），甲○
    ○計獲得九百二十七點四一元之不法利益（起訴書誤載為九百二十一點四七元，
    通話時數為六千九百零七秒）。嗣於八十八年十月十日（起訴書為載為八日）下
    午五時三十分許，為警於台北市○○○○路、西昌街口查獲，並扣得甲○○、乙
    ○○所有供其等各自犯以無線電磁方式，盜用他人之電信設備通信罪所用之ＳＩ
    Ｍ卡各一張、行動電話各一具。
二、案經台北市政府警察局萬華分局報請臺灣臺北地方法院檢察署檢察官呈請台灣高
    等法院檢察署令轉臺灣板橋地方法院檢察署檢察官偵查起訴。
    理  由
一、右揭事實，迭據被告甲○○於警偵訊及本院審理中、被告於本院審理中坦承不諱
    ，並有台灣大哥大公司行動地話申請書紅色客戶留存聯二張附卷，及前開ＳＩＭ
    卡二張、行動電話二具扣案可資佐證。又查，自八十八年十月八日起至同年月十
    日止，被告甲○○所使用之門號0000000000號通話時數為六千九百零
    七秒，通話費用為九百二十七點四一元，被告乙○○所使用門號0000000
    000號通話時數為一千九百秒，通話費用為一百四十七元等情，亦有台灣大哥
    大公司函文一份附卷可稽（見八十八年度偵字第二四五０九號卷第十五頁）。事
    證明確，被告甲○○、乙○○故買贓物及以無線電磁方式盜用他人之電信設備通
    信罪之犯行，均堪以認定，應依法論科。
二、核被告甲○○、乙○○所為，均係犯刑法第三百四十九條第二項之故買贓物罪及
    修正前電信法第五十六條第一項以無線電磁方式盜用他人電信設備通信罪（公訴
    人認被告等係犯刑法第三百三十九條第二項之詐欺得利罪，容有未洽，起訴法條
    應予變更；又被告等於行為後，電信法第五十六條第一項已於八十八年十一月三
    日修正公佈，同年月五日生效，該條項修正前法定刑係規定「：：處五年以下有
    期徒刑、拘役或科或併科新台幣十五萬元以下之罰金」，修正後該法條法定刑係
    規定「：：處五年以下有期徒刑，得併科新台幣一百五十萬元以下之罰金」，依
    刑法第二條第一項但書之規定，應適用最有利於被告之修正前電信法第五十六條
    第一項論處，均特此敘明）。被告等二人多次盜用他人電信設備通信犯行，時間
    緊接，所犯構成要件亦復相同，顯係基於概括犯意為之，各應依連續犯之規定論
    以一罪並依法加重其刑。被告等所犯刑法第三百四十九條第一項之故買贓物罪及
    修正前電信法第五十六條第一項以無線電磁方式盜用他人電信設備通信罪二罪間
    ，有方法結果之關係，為牽連犯，均應從一重之修正前電信法第五十六條第一項
    以無線電磁方式盜用他人電信設備通信罪處斷。爰分別審酌被告二人昧貪圖便，
    盜用他人名義之行動電話門號，對被害人造成損害，及犯罪後坦承犯行之態度、
    與其等盜用行動電話所得不法利益之多寡等一切情狀，分別量處如主文所示之刑
    。末以，被告甲○○、乙○○均未曾受有期徒刑以上刑之宣告，此有台灣高等法
    院檢察署刑案記錄簡覆表二份存卷足憑，其等犯罪後尚有悔意，歷經此次偵審程
    序併科刑判決後，當已知所警惕，應無再犯之虞，是本院認對其等前開宣告之刑
    ，均以暫不執行為適當，爰併均宣告緩刑貳年，用啟自新。惟為確實使被告二人
    有正確之法律觀念並提供必要之協助及督促，且依其所犯情節認有加以追蹤觀護
    之必要，亦均併依刑法第九十三條第一項之規定，宣告緩刑期內付保護管束，俾
    由地方法院檢察署之觀護人予以適當之督促，並發揮附條件緩刑制度之立意及避
    免短期自由刑執行所肇致之弊端，以觀後效。
三、扣案之被告甲○○、乙○○所有之行動電話各一具及其等購買並用以通信之ＳＩ
    Ｍ卡各一枚，均屬被告違反電信法第五十六條第一項之罪所用之電信器材，均應
    依電信法第六十條規定，宣告沒收。
據上論斷，應依刑事訴訟法第二百九十九條第一項前段、第三百條，修正前電信法第
五十六條第一項、電信法第六十條，刑法第二條第一項但書、第十一條第一項、第五
十六條、第三百四十九條第二項、第五十五條、第七十四條第一款、第九十三條第一
項，罰金罰鍰提高標準條例第一條前段，判決如主文。
本案經檢察官洪家原到庭執行職務
中      華      民      國      八十九      年    三      月   二十七   日
                                      臺灣板橋地方法院刑事第四庭
                                          法  官  劉  大  衛
右正本證明與原本無異
如不服本判決應於送達後十日內向本院提出上訴狀
                                          書記官  蕭  興  南
中      華      民      國      八十九      年    三      月    三十    日
附錄本案論罪科刑法條全文：
刑法第三百四十九條：
收受贓物者，處三年以下有期徒刑、拘役或五百元以下罰金。
搬運、寄藏、故買贓物或為牙保者，處五年以下有期徒刑、拘役或科或併科一千元以
下罰金。
因贓物變得之財物，以贓物論。
電信法第五十六條：
意圖為自己或第三人不法之利益，以有線、無線或其他電磁方式，盜接或盜用他人電
信設備通信者，處五年以下有期徒刑、拘役或科或併科新臺幣十五萬元以下罰金。
製造或變造電信器材，供自己或他人盜接或盜用他人電信設備通信者，亦同。
電信法第六十條：
犯第五十六條至第五十八條之罪者，其電信器材，不問屬於犯人與否，沒收之。


司法院資訊處製作；財團法人民間司法改革基金會備份。
